# 收购新增发股票的商誉计算

提问人：gatekirk 时间：2013-11-29 01:11:21
陈版，想请教您收购新增发股票的商誉是如何计算的？
如果公司B原有净资产 100 亿，其中股本 10 亿。现发行新股总额 900 亿，其中股本 40 亿。A公司认购新股本 30 亿，支付 675 亿对价。 B公司增发后的净资产为 1000 亿，股本为 50 亿。 A公司成为B公司控股股东占60%股权，合并报表。 商誉是否为 675 - 1000*60% =75 亿 ？
谢谢！

回答人：chenyiwei
商誉是合并成本大于取得被购买方可辨认净资产公允价值份额的差额。你此处的 10 亿元并不是被购买方可辨认净资产公允价值，因此据以计算商誉不恰当。

提问人：gatekirk 时间：2013-11-29 18:47:10
陈版，请问您认为这里的可辨认净资产公允价值是如何定义呢？从大数上讲，能否认为是A公司以 675 亿元收购 30 亿股本，约是22.5倍的溢价，原B公司的 10 亿股本也应该按22.5倍左右调整其发股前的净资产价值为 225 亿呢？
谢谢了！

回答人：chenyiwei
不可以这样理解。可辨认净资产公允价值应采用成本法或市场法等对单项资产价值进行评估后加总确定，而不是用收益现值法或者市盈率法等确定的企业整体价值。

提问人：gatekirk 时间：2013-11-29 19:32:30
刚刚跟会计师简单讨论了这个问题，因为无法做细致的公允价值评估，按新股的价值假设整个公司的价值也是可以接受的了，即 900/ [40/(40+10)] = 1125, 这里暂时忽略了原有的留存收益了，因此假设无商誉

回答人：chenyiwei
还是要注意区分净资产整体公允价值（包含商誉在内的企业整体价值）和可辨认净资产公允价值的差异。